【裁判字號】    98,交易,26
【裁判日期】    980527
【裁判案由】    過失傷害
【裁判全文】
臺灣高雄地方法院刑事判決              98年度交易字第26號
公  訴  人  臺灣高雄地方法院檢察署檢察官
被      告  乙○○
上列被告因過失傷害案件，經檢察官提起公訴（97年度偵字第31
197號），本院合議庭裁定改行簡式審判程序，判決如下：
    主  文
乙○○犯過失傷害罪，處有期徒刑參月，如易科罰金，以新臺幣
壹仟元折算壹日。
    事  實
一、乙○○於民國97年3 月6 日凌晨4 時許，駕駛車牌號碼6M-0
    426 號自用小客車，沿高雄市新興區○○○路由南往北方向
    行駛，於同日凌晨4 時40分許行經高雄市○○○路與六合一
    路交岔路口時，忠孝一路之行向設有閃光紅燈號誌，理應注
    意車輛行駛至交岔路口時，行進應遵守燈光號誌，復閃光紅
    燈表示「停車再開」，車輛應減速接近，先停止於交岔路口
    前，讓幹道車優先通行後認為安全時，方得續行，而依當時
    天候晴朗、夜間有照明、道路為無缺陷、無障礙之柏油道路
    、視距良好等情狀，又無其他不能注意之情事，竟疏於注意
    ，未停車再開而貿然行駛穿越上開交岔路口，適有傅毅達駕
    駛車牌號碼ZA-8368 號自用小客車，搭載柯享、甲○○等
    人，沿高雄市○○○路由西往東方向行駛而至上開路口，乙
    ○○所駕駛車輛之前車頭因而撞擊傅毅達所駕駛上開車輛之
    右側車身，致甲○○受有骨盆薦椎及雙側恥骨骨折之傷害，
    柯享受有頸部及右側大腿鈍傷、臉部擦傷等傷害。乙○○
    於肇事後，在未被有偵查犯罪職權之機關或公務員發覺前，
    向前來處理之員警坦承其係車禍肇事之人而自首犯罪，嗣並
    接受裁判。
二、案經甲○○、柯享訴由臺灣高雄地方法院檢察署檢察官偵
    查起訴。
    理  由
一、本件被告所犯係死刑、無期徒刑、最輕本刑為3 年以上有期
    徒刑以外之罪，其於準備程序中就被訴事實為有罪之陳述，
    經法官告知簡式審判程序之旨，並聽取公訴人及被告之意見
    後，經本院依刑事訴訟法第273 條之1 第1 項之規定，裁定
    由受命法官獨任進行簡式審判程序。又本件卷內之物證、書
    證等證據，依同法第273 條之2 規定，不受第159 條第1 項
    關於傳聞法則規定之限制，依法均有證據能力，合先敘明。
二、上揭事實業據被告於本院審理時坦承不諱，核與證人即告訴
    人甲○○、柯享證述情節相符，並有道路交通事故現場圖
    、道路交通事故調查報告表 (一)( 二)、高雄市政府警察局
    交通大隊交通事故談話紀錄表、97年3 月25日、97年3 月26
    日國軍高雄總醫院附設民眾診療服務處診斷證明書2 紙、97
    年3 月8 日高雄市立聯合醫院診斷證明書等1 紙、現場照片
    17張在卷可證，足證被告上開自白與事實相符，自可採為論
    罪科刑之依據。
三、按汽車行駛至交岔路口，其行進應遵守燈光號誌；閃光紅燈
    表示「停車再開」，車輛應減速接近，先停止於交岔路口前
    ，讓幹道車優先通行後認為安全時，方得續行，道路交通安
    全規則第102 條第1 項第1 款、道路交通標誌標線號誌設置
    規則第211 條第1 項第2 款分別定有明文。被告領有普通小
    型車駕駛執照，駕駛車輛自應注意上揭規定，並確實遵守之
    ，且依當時情形，夜間有照明，路面乾燥無缺陷、無障礙物
    ，視距良好，號誌正常，有道路交通事故調查報告表（一）
    附卷可憑，依被告之智識能力復無任何不能注意之情事，詎
    其竟疏未注意車前狀況，轉彎時未讓直行車先行，致生本件
    車禍，被告有過失至為顯然。又告訴人甲○○受有骨盆薦椎
    及雙側恥骨骨折之傷害，柯享受有頸部及右側大腿鈍傷、
    臉部擦傷等傷害，有上開國軍高雄總醫院、高雄市立聯合醫
    院診斷證明書附卷可參，本件告訴人等所受之傷害與被告之
    過失行為間顯有相當因果關係。是以，本件事證明確，被告
    犯行洵堪認定，應依法論科。
四、核被告所為，係犯刑法第284 條第1 項前段之過失傷害罪。
    被告以一過失行為，致告訴人等2 人受傷，係一行為觸犯2
    罪名，為想像競合犯，應從一過失傷害罪處斷。被告於本案
    發生後，警察據報前往現場處理時，主動向前來處理之員警
    坦承其係車禍肇事之人而自首犯罪之事實，有高雄市○○○
    ○○道路交通事故肇事人自首情形紀錄表1紙在卷可稽，其
    對於未發覺之罪自首而接受裁判，應依刑法第62條前段規定
    減輕其刑。爰審酌被告駕駛車輛，本應謹慎注意遵守交通規
    則，以維其他參與道路交通者之安全，竟於行經設有閃光紅
    燈之交岔路口，未減速接近，並停止於交岔路口前，讓幹道
    車優先通行，因而肇事致告訴人受傷，且迄未與告訴人達成
    和解，惟念其一時疏於注意而肇事，犯後坦承犯行，態度良
    好，顯有悔意等一切情狀，量處如主文所示之刑，併諭知易
    科罰金之折算標準。
據上論斷，應依刑事訴訟法第273 條之1 第1 項、第299 條第1
項前段，刑法第284 條第1 項前段、第62條前段、第55條、第41
條第1 項前段，刑法施行法第1 條之1 ，判決如主文。
本案經檢察官鄭益雄到庭執行職務。
中    華    民    國    98    年    5     月    27    日
                     刑事第十八庭    法  官  黃繼瑜
以上正本證明與原本無異。
如不服本判決應於收受送達後10日內向本院提出上訴書狀，並應
敘述具體理由；如未敘述上訴理由者，應於上訴期間屆滿後20日
內向本院補提理由書（均須按他造當事人之人數附繕本）「切勿
逕送上級法院」。
                                     書記官  蔡淑貞
中    華    民    國    98    年    5     月    27    日
附錄本案論罪科刑法條全文:
中華民國刑法第284條
因過失傷害人者，處 6 月以下有期徒刑、拘役或 5 百元以下罰
金，致重傷者，處1 年以下有期徒刑、拘役或5 百元以下罰金。
從事業務之人，因業務上之過失傷害人者，處 1 年以下有期徒刑
、拘役或1 千元以下罰金，致重傷者，處3 年以下有期徒刑、拘
役或2 千元以下罰金。


司法院資訊處製作；財團法人民間司法改革基金會備份。
